臺灣臺中地方法院刑事判決　　　　　　　100年度訴字第562號
公　訴　人　臺灣臺中地方法院檢察署檢察官
被　　　告　林銘崇
　　　　　　陳乃華
上列被告等因妨害風化案件，經檢察官提起公訴（100年度偵字
第1933號），被告等皆於準備程序就被訴事實為有罪之陳述，本
院合議庭裁定由受命法官獨任進行簡式審判程序，並予判決如下
：
    主    文
林銘崇幫助意圖使女子與他人為性交行為，而媒介以營利，累犯
，處有期徒刑貳月，如易科罰金，以新臺幣壹仟元折算壹日。
陳乃華幫助意圖使女子與他人為性交行為，而媒介以營利，處有
期徒刑貳月，如易科罰金，以新臺幣壹仟元折算壹日；緩刑貳年
，並應向公庫支付新臺幣壹萬元。
    犯罪事實
一、林銘崇前於民國九十八年間，曾因賭博案件，經本院以九十
    八年度易字第二二０八號判處有期徒刑四月確定，甫在九十
    八年九月三十日易科罰金執行完畢；陳乃華前則未曾因故意
    犯罪而受有期徒刑以上刑之宣告，素行尚佳；林銘崇與陳乃
    華依其等之智識程度與社會經驗，均能預見將自己申請之行
    動電話門號交付提供他人使用，可能因此供不法應召集團份
    子作為媒介女子與他人為性交易之聯絡工具，以達到應召集
    團份子避免身分曝光，藉以逃避執法人員查緝之目的，竟仍
    不違背其等之本意，均基於幫助意圖使女子與他人為性交行
    為而媒介以營利之不確定故意；林銘崇於九十九年二月五日
    後之某日，在臺中市○區○○路與健行路交岔路口之加油站
    附近，將其前於九十九年二月五日申辦之0000000000號行動
    電話門號SIM卡交付予真實姓名、年籍均不詳，綽號「大頭
    」之成年男子；陳乃華則於不詳時日，在原臺中縣豐原市（
    起訴書誤書為臺中縣大里市，臺中縣豐原市現已升格改制為
    臺中市豐原區）某卡拉OK店內，將其前於九十八年一月十五
    日申辦之0000000000號行動電話門號SIM卡交付予真實姓名
    、年籍均不詳之成年男子；嗣該「大頭」之成年男子及真實
    姓名、年籍均不詳之成年男子取得上開行動電話門號之SIM
    卡後，即分別均將各該行動電話SIM卡輾轉交付予主持某應
    召集團之真實姓名、年籍均不詳，綽號「大姐」之成年女子
    。該「大姐」取得該等行動電話SIM卡後，即基於媒介女子
    與他人性交以營利之犯意，將上開號碼0000000000號行動電
    話門號供己與應召站內應召小姐劉００、王００（真實姓名
    、年籍均詳卷）聯繫性交易使用；另門號0000000000號行動
    電話門號則供其與店內馬伕徐詠清（其所涉妨害風化罪嫌，
    業由臺灣臺中地方法院檢察署檢察官以99年度偵字第24141
    號向本院聲請簡易判決處刑）聯繫載送應召女子性交易事宜
    時使用。嗣於九十九年十月四日二十三時三十分許，徐詠清
    接獲「大姐」以號碼0000000000號行動電話聯繫指示，搭載
    應召小姐劉００至臺中市○○區○○路五０五號之「亞士頓
    汽車旅館」一一０室與男客陳政義從事性交易時，為警當場
    查獲，始進而循線查悉上情。
二、案經原臺中市警察局第五分局（現已升格改制為臺中市政府
    警察局第五分局）報請臺灣臺中地方法院檢察署檢察官偵查
    起訴。
    理    由
一、上開犯罪事實，業據被告林銘崇、陳乃華於本院訊問時坦承
    不諱，並有號碼0000000000號臺灣大哥大資料查詢（行動電
    話之申設人資料與雙向通聯紀錄）、門號0000000000號申請
    人資料查詢、另案被告徐詠清之警詢筆錄、臺灣臺中地方法
    院檢察署檢察官九十九年度偵字第二四一四一號聲請簡易判
    決處刑書、號碼0000000000號雙向通聯紀錄等件附卷可參（
    見偵字卷第23頁至第28頁，本院卷第08頁至第14頁、第18頁
    至第60頁反面），足見被告林銘崇、陳乃華所為之上揭自白
    ，確與客觀事實相符，堪予採認。另按我國行動電話通信業
    者對於申辦行動電話門號使用並無特殊資格及使用目的之限
    制，故凡有正當目的使用行動電話門號之必要者，均可自行
    前往業者門市或特約經銷處辦請使用，殊無借用他人名義所
    申辦行動電話門號使用之理。倘不自行申辦行動電話門號，
    反無故向他人借用行動電話門號卡使用，依常理得認為其借
    用他人行動電話門號卡使用之行徑，極可能與犯罪密切相關
    ，並藉此規避有犯罪偵查權限之機關循線追查之可能。又刑
    法上之故意犯，可分為直接故意與不確定故意，所謂不確定
    故意即指行為人對於構成犯罪之事實，預見其發生而其發生
    並不違反其本意，刑法第十三條第二項定有明文。又時下持
    人頭門號作為媒介性交營利之聯絡工具，甚為猖獗，且經媒
    體廣為報導，是依一般人之智識及社會生活經驗，極易認知
    收受行動電話門號SIM卡者悖於常情未使用自己之門號而使
    用他人門號，顯為遂行通聯紀錄不易循線追查之目的，自可
    產生該收受門號者係用於不法犯罪之合理懷疑，若此之社會
    現實，恆係一般人本於日常生活經驗即可體察，本件被告等
    對此自亦難諉為不知，是被告林銘崇、陳乃華擅將其等所申
    請之行動電話門號SIM卡提供他人，對該等行動電話門號之
    利用情形復未積極探查，其等有容認該等門號供他人作為媒
    介性交營利時使用之不確定故意，應堪可認定。綜此，本件
    事證至臻明確，被告林銘崇、陳乃華之上開犯行，均洵堪認
    定。
二、按刑法上之幫助犯，係對於犯罪與正犯有共同之認識，而以
    幫助之意思，對於正犯資以助力，未參與實施犯罪構成要件
    之行為者而言（最高法院88年度台上字第1270號判決意旨參
    照）。本件被告林銘崇、陳乃華分別將渠等申請之門號0000
    000000號、0000000000號行動電話SIM卡提供予上開綽號「
    大頭」之成年男子與真實姓名、年籍均不詳之成年男子，而
    輾轉提供予「大姐」所屬之應召集團，後均遭「大姊」所屬
    之應召集團利用而成為其等從事媒介性交營利有關之犯罪聯
    絡工具，過程中並無證據證明被告林銘崇、陳乃華有直接參
    與媒介性交營利罪之構成要件行為，充其量僅足認定係媒介
    性交營利罪構成要件以外之幫助行為，尚難遽認與實行媒介
    性交營利犯罪之行為人本於共同犯罪之犯意聯絡，而有參與
    或分擔媒介性交營利之犯行。況使用他人行動電話門號SIM
    卡犯罪者，本欲利用他人門號以隱瞞自己身分而逃避檢警追
    緝，是被告林銘崇、陳乃華雖可預知使用其等門號SIM卡者
    將利用其等所交付之門號供為媒介性交營利不法犯行，然其
    等主觀上有無將使用門號者所實施之媒介性交營利犯行，視
    為己身犯行之共同犯意聯絡，實非無疑。是本件既查無證據
    足資證明被告林銘崇、陳乃華有共同媒介性交營利之犯意聯
    絡及行為分擔，自應認被告林銘崇、陳乃華將渠等上開之行
    動電話門號SIM卡分別提供予前揭綽號「大頭」之成年男子
    與真實姓名、年籍均不詳之成年男子而輾轉交付予「大姊」
    所屬應召集團成員使用之犯行，僅止於幫助媒介性交營利之
    犯意，而為媒介性交營利犯罪構成要件以外之行為；是核被
    告林銘崇、陳乃華所為，應皆係犯刑法第三十條第一項前段
    、第二百三十一條第一項前段之意圖使女子與他人為性交之
    行為而媒介以營利罪之幫助犯。被告林銘崇、陳乃華均幫助
    「大姊」所屬應召集團成員犯媒介性交營利罪，咸屬幫助犯
    ，俱應依刑法第三十條第二項之規定減輕其刑。另被告林銘
    崇有前揭犯罪事實欄所載之經有期徒刑宣告確定及執行完畢
    之情形，此有臺灣高等法院被告前案紀錄表在卷可按，被告
    林銘崇前受有期徒刑之執行完畢後，五年以內故意再犯本件
    有期徒刑以上之罪，構成累犯，應依刑法第四十七條第一項
    之規定予以加重其刑，並予先加重後減輕之。
三、爰審酌被告林銘崇、陳乃華之素行，其二人將自己所申辦之
    上開行動電話門號先後輾轉提供予媒介性交易之應召集團之
    成員使用，所為非但助長社會不良風氣，亦使執法人員難以
    進一步追緝該應召集團成員之真實身分；兼衡酌被告林銘崇
    、陳乃華於本院訊問時均已坦認犯行，頗見悔意之犯罪後態
    度，暨其等犯罪之動機、目的、手段、犯罪所肇致之具體損
    害等一切情狀，分別量處如主文所示之刑，並皆諭知易科罰
    金之折算標準。末查，被告陳乃華前未曾因故意犯罪而受有
    期徒刑以上刑之宣告，此有臺灣高等法院被告前案紀錄表在
    卷可按，其為本件犯罪固值非難，然其因一時失慮，致為本
    件犯行，依前述之犯罪情狀，被告於本件之犯罪情節尚未至
    無可原宥之程度，且犯後已於本院坦承犯行，頗見悔悟之意
    ，犯罪後態度堪稱良好，其經此等偵審程序，當能知警惕守
    法，應無再犯之虞，本院因認對被告陳乃華前開所宣告之刑
    ，應以暫不執行為適當，爰併予宣告緩刑二年，以啟自新，
    並斟酌本件情形與案件性質，依同法第二項第四款規定，併
    諭知被告陳乃華應向公庫支付新臺幣一萬元，用示懲儆，並
    惕來茲。
四、至被告林銘崇、陳乃華所交付之上開行動電話SIM卡，雖係
    被告林銘崇、陳乃華各自所申辦所有，並係供其等違犯本件
    幫助媒介性交營利之犯罪所用之物，但既未據扣案，又無證
    據證明該等物件仍屬存在，為免滋生日後執行困難，爰不併
    予諭知沒收。另被告林銘崇、陳乃華本件犯罪之型態均為幫
    助媒介性交營利罪，因媒介性交營利之正犯是否屬於共同正
    犯，與被告二人應成立之罪名、刑責均無涉，為免累贅，爰
    不於主文欄諭知被告幫助「共同」意圖使女子與他人為性交
    行為，而媒介以營利，俱附此敘明之。
據上論斷，應依刑事訴訟法第二百七十三條之一第一項、第二百
九十九條第一項前段，刑法第三十條第一項前段、第二項、第二
百三十一條第一項前段、第四十七條第一項、第四十一條第一項
前段、第七十四條第一項第一款、第二項第四款，刑法施行法第
一條之一第一項、第二項但書，判決如主文。
本案經檢察官張富鈞到庭執行職務。
中    華    民    國   100    年    3     月    15    日
                  刑事第八庭  法  官  陳思成
以上正本證明與原本無異。
如不服本判決應於收受判決後10日內向本院提出上訴書狀，並應
敘述具體理由；其未敘述上訴理由者，應於上訴期間屆滿後20日
內向本院補提理由書（均須按他造當事人之人數附繕本）「切勿
逕送上級法院」。
                              書記官  陳淑華
中    華    民    國   100    年    3     月    15    日
附錄論罪科刑法條
刑法第二百三十一條第一項
意圖使男女與他人為性交或猥褻之行為，而引誘、容留或媒介以
營利者，處五年以下有期徒刑，得併科十萬元以下罰金。以詐術
犯之者，亦同。